臺灣板橋地方法院刑事判決　　　　　　　94年度訴字第2503號
公　訴　人　臺灣板橋地方法院檢察署檢察官
被　　　告　甲○○
上列被告因違反毒品危害防制條例案件，經檢察官提起公訴（94
年度毒偵字第4413號）及臺灣士林地方法院檢察署移送併案審理
（94年度毒偵字第2000號），本院改用簡式審判程序，判決如下
：
    主  文
甲○○連續施用第一級毒品，累犯，處有期徒刑拾月，扣案之第
一級毒品海洛因壹包（毛重零點玖公克）及內含微量不足秤重第
一級毒品海洛因之殘渣袋壹只均沒收銷燬之，扣案之電子磅秤壹
台、注射針筒柒支、吸管壹支、玻璃球壹支、夾鍊袋肆拾只、剷
管壹支、橡皮筋壹條及磅秤壹台均沒收。
    事  實
一、甲○○前於民國（下同）89年間，因偽造文書案件，經本院
    判處有期徒刑3 月，自89年11月16日起算執行，於90年2 月
    25日執行完畢（另合併罰金銀元3000元易服勞役合併執行）
    ；復前於89年間，因施用毒品案件，經臺灣板橋地方法院檢
    察署檢察官聲請本院裁定送觀察勒戒，惟有繼續施用毒品之
    傾向，再經臺灣板橋地方法院檢察署檢察官聲請本院裁定送
    強制戒治，自89年7 月5 日起算，後再經臺灣板橋地方法院
    檢察署檢察官聲請本院裁定停止戒治付保護管束，再經臺灣
    板橋地方法院檢察署檢察官聲請本院裁定撤銷其停止戒治，
    自91年10月28日起算，至92年5 月31日期滿，經臺灣板橋地
    方法院檢察署檢察官於92年10月26日以92年度戒毒偵字第34
    8 號處分不起訴，再於94年間，因施用毒品案件，經臺灣士
    林地方法院檢察署檢察官提起公訴，經臺灣士林地方法院於
    94年8 月22日，以94年度士簡字第773 號判處有期徒刑5 月
    確定，竟仍不知悛悔，復基於施用第一級毒品海洛因之概括
    犯意，先後於94年3 月6 日及94年9 月11日均採尿前回溯26
    小時之某一時段內，分別在台灣地區不詳地點及台北縣三重
    市○○路某處，三犯以上施用海洛因各乙次。嗣先於94年3
    月6 日0 時55分許，經警在台北市○○區○○街34號3 樓「
    一加一」賓館308 室內查獲上情，並扣得甲○○所有內含微
    量不足秤重海洛因之殘渣袋乙只及均非專供施用毒品用之電
    子磅秤乙台、注射針筒及吸管各乙支；再於94年9 月11日15
    時30分許，經警在台北縣淡水鎮○○街152 巷43號內查獲上
    情，並扣得甲○○所有海洛因乙包（毛重0.9 公克）及均非
    專供施用毒品用之注射針筒6 支、玻璃球乙支、夾鍊袋40只
    、剷管乙支、橡皮筋乙條及磅秤乙台。
二、案經臺北縣政府警察局萬華分局報請臺灣板橋地方法院檢察
    署檢察官偵查起訴及移送併案審理。
    理  由
一、上開事實業據被告甲○○於本院審理時坦承不諱，且先後2
    次自被告於上開時地遭警查獲後所採取之尿液，經送請台灣
    尖端先進生技醫藥股份有限公司及台灣檢驗科技股份有限公
    司鑑定之結果，均確係呈嗎啡類及鴉片類陽性反應，此有各
    該公司所出具94年3 月16日濫用藥物檢驗報告及94年9 月23
    日濫用藥物尿液檢驗報告各乙紙，在卷可稽，復有扣案之上
    開海洛因乙包（毛重0.9 公克）、內含微量不足秤重海洛因
    之殘渣袋乙只、電子磅秤乙台、注射針筒7 支、吸管乙支、
    玻璃球乙支、夾鍊袋40只、剷管乙支、橡皮筋乙條及磅秤乙
    台，在卷可稽，足堪認定。又被告前於89年間，因施用毒品
    案件，經臺灣板橋地方法院檢察署檢察官聲請本院裁定送觀
    察勒戒，惟有繼續施用毒品之傾向，再經臺灣板橋地方法院
    檢察署檢察官聲請本院裁定送強制戒治，自89年7 月5 日起
    算，後再經臺灣板橋地方法院檢察署檢察官聲請本院裁定停
    止戒治付保護管束，再經臺灣板橋地方法院檢察署檢察官聲
    請本院裁定撤銷其停止戒治，自91年10月28日起算，至92年
    5 月31日期滿，經臺灣板橋地方法院檢察署檢察官於92年10
    月26日以92年度戒毒偵字第348 號處分不起訴乙情，業據被
    告於本院審理時供承在卷，復有被告之臺灣高等法院被告前
    案紀錄表乙份可佐，亦堪認定。被告上開三犯以上施用海洛
    因各乙次之犯行均臻明確，應予依法論科。
二、核被告所為，係犯毒品危害防制條例第10條第1 項之施用第
    一級毒品罪。被告於94年9 月11日採尿前回溯26小時之某一
    時段內，在台北縣三重市○○路某處施用海洛因乙次之犯行
    ，雖未經公訴人對之一併提起公訴在卷，惟因被告此部分之
    犯行，與公訴人原起訴部分犯行間，有連續犯之裁判上一罪
    關係，依刑事訴訟法第267 條之規定，應併為公訴人原起訴
    部分效力所及，本院自得併予審理；又被告上開犯罪後，刑
    法第56條有關連續犯之規定，業於94年2 月2 日經修正公布
    ，並自95年7 月1 日起生效施行，經本院比較修正前後之規
    定，以修正前之規定，為有利於被告，應依刑法第2 條第1
    項前段之規定，從修正前刑法第56條之規定處斷，合先敘明
    。被告上開先後2 次持有海洛因之低度行為，為其上開先後
    持以施用海洛因之高度行為所吸收，均不另論擬。被告先後
    2 次施用海洛因之犯行間，其時間緊接，所犯構成要件相同
    ，顯係基於同一之概括犯意所為，為連續犯，應依修正前刑
    法第56條之規定，論以一罪，並加重其刑。又被告前於89年
    間，因偽造文書案件，經本院判處有期徒刑3 月，自89年11
    月16日起算執行，於90年2 月25日執行完畢（另合併罰金銀
    元3000元易服勞役合併執行），此有被告之臺灣高等法院被
    告前案紀錄表乙份可佐，其復於5 年內，再犯有期徒刑以上
    之本罪，為累犯，應依刑法第47條第1 項，加重其刑，並依
    法遞加重之。爰審酌被告本件犯罪之動機、目的、手段，所
    生危害之程度及被告犯罪後之態度等一切情狀，處如主文所
    示之刑，以資懲儆。
三、扣案之上開內含微量不足秤重海洛因之殘渣袋乙只，因已無
    法分離，應與扣案之上開海洛因乙包（毛重0.9 公克），依
    毒品危害防制條例第18條第1 項前段，均宣告沒收銷燬之。
    另扣案之上開電子磅秤乙台、注射針筒7 支、吸管乙支、玻
    璃球乙支、夾鍊袋40只、剷管乙支、橡皮筋乙條及磅秤乙台
    （惟均非專供施用毒品之用者），則均為被告所有供上開犯
    罪所用之物，業據被告供承在卷，應依修正前刑法第38條第
    1 項第2 款，均宣告沒收之。
據上論斷，應依刑事訴訟法第299 條第1 項前段，毒品危害防制
條例第10條第1 項、第18條第1 項前段，刑法第2 條第1 項前段
、第11條前段、修正前第56條、修正前第38條第1 項第2 款，判
決如主文。
本案經檢察官楊展庚到庭執行職務。
中　　華　　民　　國　　96　　年　　3 　　月　　8 　　日
                刑事第十三庭  法　官  林 晏 鵬
以上正本證明與原本無異
如不服本判決應於送達後10日內向本院提出上訴狀
                              書記官　陳 映 孜
中　　華　　民　　國　　96　　年　　3 　　月　　8 　　日
附錄法條：毒品危害防制條例第10條
毒品危害防制條例第10條
施用第一級毒品者，處 6 月以上 5 年以下有期徒刑。
施用第二級毒品者，處 3 年以下有期徒刑。
